# 权益法下内部交易对利润的影响分析

提问人：liuliang1987 时间：2016-09-26 11:56:43
举例：
甲公司于 2013 年 7 月 1 日取得乙公司20%有表决权股份，能够对乙公司施加重大影响。假定甲公司取得该项投资时，乙公司各项可辨认资产、负债的公允价值与其账面价值相同。 2013 年 10 月内部交易资料如下： 　　（ 1 ）假定一（逆流交易），乙公司将其成本为600 万元的某商品以1 000万元的价格出售给甲公司，甲公司将取得的商品作为存货。至 2013 年资产负债表日，甲公司仍未对外出售该存货 实际上，对合营企业，个表做了一笔分录 借：投资收益 80 贷：长期股权投
资 80
合并抵消分录 借：长期股权投资 80 贷：存货 80
相当于，这部分归属自己的存货没有卖出。 （ 2 ）假定 14 年卖出了这笔存货。（只考虑合营企业内部交易利润影响） 个表借：长期股权投资 80 贷：投资收益 80 个表结转成本 借：主营业务成本 80
贷：库存商品 80 合并抵消分录照抄 借：长期股权投资 80 贷：营业成本 80 这里最终，合并后，长投增加了 80 ，而投资收益的 80 最后进了商品卖出后的利润里面，增加了合并利润，所以，没问题。
如果这个题再变下， 13 年仍然没有卖出，只是年末计提了 100 的损失，会对这笔投资收益的影响分析：
购买方合并表存货账面价=1000-80=920，需要计提减值 20 ，即最后账面价 900 ，分录略 实际上，成本处理没什么影响，只是最后进入收入，进入利润的金额减少了，即少了 20 ，实际上也是一种损失， 所以，综合得===80-20=60所以，即使计提了减值，下年也不会影响到长投和投资收益的金额，但会影响到内部损益的金额，会影响到最终的合并利润。
请教陈老师，这样的理解，是否正确，再次谢过

回答人：chenyiwei
如果期末甲公司未将该存货出售，但计提了减值准备 100 ，计提后的账面价值为 900 ，则因为计提后的账面价值已经小于合并报表层面扣除内部交易未实现损益后的账面价值（ 920 ），所以合并报表层面也需要计提跌价准备（但合并报表层面只需计提 20 ，比个别报表层面少 80 ）.所以此时合并报表层面的抵销分录应为：借：长期股权投资 80 ，贷：资产减值损失 80 。

提问人：zhs7403 时间：2016-09-26 21:20:28
陈老师，您分析的思路我是同意的，包括合并层面只确认 20 的资产减值，因此需要冲回资产减值损失 80 。但单体报表原来的分路是dr 存货跌价准备。因此如果您在合并是借：长期股权投资 80 ，失 8 贷：资产减值损 0 ，则会导致在合并口径存货跌价金额还是保留100 ，因此是否借方是 dr 存货跌价准备 80 替代您的长骨头科目？

回答人：chenyiwei
计提跌价准备后，个别报表和合并报表层面的存货账面价值一致，因此不应在抵销分录中再调整存货的价值。至于账面价值的构成是1000 － 100 还是 920 － 20 ，那可以进一步在附注披露中调整。

提问人：zhs7403 时间：2016-09-27 18:36:36
陈老师，还有一个问题，借：长期股权投资 80 ，贷：资产减值损失 80 是在合并口径的最终整体抵消结果对吗？

回答人：chenyiwei
这是合并报表层面在个别报表层面已作出的权益法核算基础上的再调整分录。最终对合并报表的影响是减少投资收益 80 ，减少资产减值损失80.